臺灣桃園地方法院刑事裁定　　　　　　　　　　　　　九十一年度自字第二三八號
　　自　訴　人　丙○○　男　九.
　　　　　　　　乙○○
　　右二人代理　袁健鋒律師
　　人　　　　　陽文瑜律師
　　被　　　告　甲○○　男　五.
右列被告因偽造文書等案件，經自訴人提起自訴，本院判決如左：
    主  文
自訴駁回。
    理  由
一、自訴意旨詳如附件自訴狀所載。
二、按法院或受命法官，得於第一次審判期日前，訊問自訴人、被告及蒐集或調查證
    據。．．．其訊問及調查結果，如認為案件有（刑事訴訟法）第二百五十二條至
    第二百五十四條之情形者，得以裁定駁回自訴。刑事訴訟法第三百二十六條第一
    項、第三項分別定有明文。自訴意旨認被告甲○○佯以辦理土地減稅事宜為由，
    致自訴人丙○○、乙○○陷於錯誤，而交付自訴人丙○○所有坐落桃園縣蘆竹鄉
    ○○○○段四三─三、四三─四三、四三─二０、四三─二一地號土地之土地所
    有權狀，因自訴人等之印鑑、
    ，故誘騙自訴人丙○○、乙○○一同至戶政機關辦理
    證明，待被告取得前揭土地所有權狀、自訴人丙○○、乙○○之印鑑及
    ，即未經自訴人丙○○、乙○○同意，將自訴人丙○○所有之前開土地以贈與名
    義先移轉登記予自訴人乙○○，再以四三─三、四三─四三、四三─二０地號土
    地向聯邦商業銀行設定最高額新台幣（下同）七千二百萬元之抵押權，嗣再陸續
    將前開土地移轉登記予其名下，而涉有偽造文書、詐欺罪嫌，被告則辯稱：伊都
    是經由伊父母丙○○、乙○○之同意，才去辦理相關之抵押權設定、移轉登記等
    事宜等語。經查，自訴人雖提出土地複印查詢資料、土地登記申請書、存證信函
    等為證，惟此至多僅能證明被告有辦理前開土地之移轉及抵押權設定登記事宜，
    尚不足以認定被告確未經自訴人等許可即擅自辦理該手續。次查，自訴意旨雖指
    稱被告係誘騙自訴人丙○○、乙○○一同至戶政機關辦理
    印鑑證明之手續，惟究係以如何之手段詐騙自訴人等，並未加以敘明，且自訴人
    等若確因欲辦理土地減稅事宜，衡情自可向其子洪子龍取回其二人之印鑑及身分
    證，以便辦理相關手續，應無隨同被告至戶政機關辦理
    鑑證明手續之必要，是自訴人等是否確未授權被告辦理前開土地之移轉及抵押權
    ，有撤回自訴狀一紙在卷可稽，則自訴人丙○○、乙○○究有無同意被告辦理前
    開手續，亦無從經由訊問自訴人之方式加以究明。綜上所述，本件依自訴人等所
    提事證，尚未達於通常一般之人均不致有所懷疑，得確信其為真實之程度，而有
    合理性懷疑之存在，本院無法憑以認定被告有自訴意旨所指犯行，被告犯罪嫌疑
    顯有不足，有刑事訴訟法第二百五十二條第十款情形，依前揭法律規定，自應駁
    回其自訴。
三、至臺灣桃園地方法檢察署檢察官九十二年度偵字第五八０號併辦部分，因本件被
    告被訴偽造文書等案件，業經本院裁定自訴駁回如前，爰無從就併辦部分併予審
    判，應退還由檢察官另行依法處理，附此敘明。
四、據上論斷，依刑事訴訟法第三百二十六條第三項，裁定如主文。
中　　　華　　　民　　　國　　九十三　　年　　　九　　　月　　二十九　　日
                                 臺灣桃園地方法院刑事第十庭
                                     審判長法  官  江德民
                                           法  官  曾淑華
                                           法  官  蔡和憲
右正本證明與原本無異。
如不服本裁定，應於送達後五日內向本院提出抗告狀。
                                           書記官  常毓生
中　　　華　　　民　　　國　　九十三　　年　　　九　　　月　　二十九　　日
